臺灣高等法院刑事判決
上　訴　人
即　被　告　甲○○
上列上訴人因違反毒品危害防制條例案件，不服臺灣板橋地方法
院93年度訴字第1656號，中華民國93年12月20日第一審判決（起
訴案號：93年度毒偵字第3650號），提起上訴，本院判決如下：
    主  文
上訴駁回。
    事  實
一、甲○○前因違反肅清煙毒條例案件，經本院82年度上訴字第
    4132號判處有期徒刑3年8月確定，又因違反麻醉藥品管理條
    例案件，經臺灣板橋地方法院及臺灣雲林地方法院分別判處
    有期徒刑4月、6月確定，於民國（下同）82年11月26日入監
    執行，85年6月27 日假釋出監。復因違反麻醉藥品管理條例
    案件，經臺灣板橋地方法院判處有期徒刑4月確定（於87年7
    月14日易科罰金執行完畢），前開假釋嗣經撤銷，再於89年
    10月31日入監執行殘刑，於91年12月27 日假釋，92年2月11
    日交付保護管束期滿執行完畢。又甲○○前曾因施用毒品案
    件，經臺灣臺南地方法院90年度毒聲字第759 號裁定令入戒
    治處所施以強制戒治，嗣經停止戒治，於91年4月8日交付保
    護管束期滿，由臺灣臺南地方法院檢察署檢察官於91年4 月
    12日以91年度戒毒偵字第169 號為不起訴處分確定。詎甲○
    ○仍未戒除毒癮，復分別基於施用第一級毒品海洛因、第二
    級毒品安非他命之概括犯意，自92年4月間某日起至93年8月
    5日某時止，在臺北縣新莊市○○路180號1 樓居所，以針筒
    注射之方式，連續多次施用第一級毒品海洛因，另自92年12
    月間某日起至93年8月5日某時止，在上址以將安非他命置於
    吸食器內用火燒烤成煙之方式，連續多次施用第二級毒品安
    非他命。嗣於93年8月6日12時10分許，為警在上址搜索查獲
    ，並扣得第一級毒品海洛因3 包（合計淨重0.37公克）及甲
    ○○所有供施用海洛因所用之注射針筒1支、吸管提撥器2支
    、提撥器1支。
二、案經臺北縣政府警察局移送臺灣板橋地方法院檢察署檢察官
    偵查起訴。
    理  由
一、上訴人即被告甲○○於警詢、偵查及原審對於前揭事實坦承
    不諱（參見93年毒偵字第3650號卷第4至8頁；訴字第1656號
    卷第42至45頁、第71至77頁）。且被告之尿液經檢驗有海洛
    因及安非他命之反應，此有臺灣檢驗科技股份有限公司濫用
    藥物尿液檢驗報告1紙在卷可憑（參見毒偵字第3650 號卷第
    50頁）。又扣案第一級毒品3包經檢驗確屬海洛因合計淨重0
    .37 公克，此有法務部調查局鑑定通知書足稽（見原審卷第
    26頁），此外並有所有供其施用第一級毒品所用之注射針筒
    1支、吸管提撥器2支、提撥器1 支可資佐證（參見毒偵字第
    3650號卷第27至28頁）。被告曾因施用毒品被裁定強制戒治
    ，戒治完畢後，經檢察官為不起訴處分，此有臺灣板橋地方
    法院檢察署刑案資料查註紀錄表（參見毒偵字第3650號卷第
    32至35頁）、臺灣臺南地方法院檢察署91年度戒毒偵字第16
    9號不起訴處分書各1件（參見毒偵字第3650號卷第48頁）在
    卷足憑，被告犯行堪以認定。
二、核被告所為，係犯毒品危害防制條例第10條第1項、第2項之
    施用第一級毒品海洛因罪及第二級毒品安非他命罪。又被告
    持有第一級毒品海洛因、第二級毒品安非他命之低度行為，
    分別為其施用第一級毒品及施用第二級毒品之高度行為所吸
    收，均不另論罪。被告先後多次施用第一級毒品海洛因及施
    用第二級毒品安非他命犯行，均時間緊接，分別犯構成要件
    相同之罪，顯係分別基於概括犯意而為，均為連續犯，分別
    依刑法第56之規定加重其刑。被告所犯上開連續施用第一級
    毒品海洛因及連續施用第二級毒品安非他命2 罪，犯意各別
    、行為互殊，應予分論併罰。被告有如事實欄所示之前科犯
    行，有本院被告全國前案紀錄表1 件在卷可考（參見訴字第
    1656號卷第4至16頁），其於受有期徒刑執行完畢後，5年以
    內再犯本件最重本刑為有期徒刑以上之二罪，均為累犯，均
    依刑法第47條規定加重其刑，前述刑之加重，依刑法第70條
    規定，遞加之。
三、原審審酌被告素行不佳，前有1 次觀察勒戒、強制戒治紀錄
    ，竟又為本件犯行，並考量施用毒品乃自戕行為，所生危害
    非鉅，暨被告坦承犯行，犯後態度良好等一切情狀，適用毒
    品危害防制條例第10條第1項、第2項、第18 條第1項前段，
    刑法第11條前段、第56條、第51條第5款、第47條、第38 條
    第1項第2款，就被告施用第一級毒品部分判處有期徒刑捌月
    ，扣案之海洛因包（合計淨重零點柒公克）沒收銷燬之
    ，注射針筒壹支、吸管提撥器貳支、提撥器壹支均沒收；就
    被告施用第二級毒部分，判處有期徒刑伍月。而後定應執行
    刑為有期徒刑壹年。前述之沒收重為諭知，經核並無不合。
四、被告提起上訴略謂，原審量刑過重，請求准予易科罰金云云
    。被告提起上訴，指原審量刑過重云云。惟量刑屬法院之職
    權，原審已於理由欄內敘明量刑審酌之一切情狀，且原審量
    刑亦無失之於過重之情形，被告之上訴，核無理由，應予駁
    回。
五、被告經合法傳喚，無正當理由不到庭，爰不待其陳述，逕行
    判決，併此敘明。
據上論斷，應依刑事訴訟法第368條、第371條，判決如主文。
本案經檢察官黃柏齡到庭執行職務。
中　　華　　民　　國　　94　　年　　3 　　月　　23　　日
                  刑事第十四庭審判長法  官  張連財
                                    法  官  周占春
                                    法  官  林明俊
以上正本證明與原本無異。
施用第一級毒品部分如不服本判決應於收受送達後十日內向本院
提出上訴書狀，其未敘述上訴之理由者並得於提起上訴後十日內
向本院補提理由書（均須按他造當事人之人數附繕本）。
施用第二級毒品部分不得上訴。
                                    書記官  蕭進忠
中　　華　　民　　國　　94　　年　　3 　　月　　24　　日
附錄本判決論罪科刑依據之法條：
毒品危害防制條例第10條
施用第一級毒品者，處6月以上5年以下有期徒刑。
施用第二級毒品者，處3年以下有期徒刑。
